臺灣高等法院刑事裁定
110年度抗字第1553號
抗  告  人
即  受刑人  洪英哲



上列抗告人即受刑人因聲請定其應執行刑案件，不服臺灣新北地
方法院中華民國110年9月2日裁定（110年度聲字第2800號），提
起抗告，本院裁定如下：
    主  文
抗告駁回。
    理  由
一、原裁定意旨略以：抗告人即受刑人洪英哲（下稱受刑人）於
    如附表所示日期，犯如附表所示之罪，經如附表所示法院判
    決如附表所示宣告刑，且於如附表所示日期確定，分別有如
    附表所示裁判在卷可稽，茲檢察官聲請定其應執行之刑，審
    核後認聲請為正當，爰審酌受刑人犯罪次數、情節、所犯數
    罪整體之非難評價，依刑事訴訟法第477條第1項，刑法第53
    條、第51條第5款、第41條第1項前段定其應執行有期徒刑5
    月，並諭知如易科罰金，以新臺幣（下同）1,000元折算1日
    之易科罰金折算標準等語。
二、抗告意旨略以：臺灣桃園地方檢察署（下稱桃園地檢署）對
    於第三案未調查，自行蒐證李譯文長達半年之錄音，之後移
    交其他地檢署。李譯文騙錢侵占，幕後人員涉及家樂福三重
    店、小蒙牛毀損案，已然明確受到迫害，在事發前他們還想
    叫我的廠商付錢，我就趕快查金錢流向，作現金切割才苟延
    至今云云。
三、按「裁判確定前犯數罪者，併合處罰之」、「數罪併罰，有
    二裁判以上者，依第51條之規定，定其應執行之刑」、「數
    罪併罰，分別宣告其罪之刑，依下列各款定其應執行者：……
    五、宣告多數有期徒刑者，於各刑中之最長期以上，各刑合
    併之刑期以下，定其刑期。但不得逾30年」，刑法第50條第
    1項前段、第53條、第51條第5款分別定有明文。再者，法律
    上屬於自由裁量之事項，有其外部性界限及內部性界限，並
    非概無拘束。依據法律之具體規定，法院應在其範圍選擇為
    適當之裁判者，為外部性界限；而法院為裁判時，應考量法
    律之目的，及法律秩序之理念所在者，為內部性界限。法院
    為裁判時，二者均不得有所踰越。在數罪併罰，有二裁判以
    上，定其應執行之刑時，固屬於法院自由裁量之事項，然仍
    應受前揭外部性界限及內部性界限之拘束（最高法院94年度
    台非字第233號判決意旨參照）。又刑事訴訟法第370條第2
    項「前項所稱刑，指宣告刑及數罪併罰所定應執行之刑」、
    第3項「第1項規定，於第一審或第二審數罪併罰之判決，一
    部上訴經撤銷後，另以裁定定其應執行之刑時，準用之」之
    規定，已針對第二審上訴案件之定應執行之刑，明定有不利
    益變更禁止原則之適用；而分屬不同案件之數罪併罰有應更
    定執行刑之情形，倘一裁判宣告數罪之刑，曾經定其執行刑
    ，再與其他裁判宣告之刑定其執行刑時，在法理上亦應同受
    此原則之拘束，亦即，另定之執行刑，其裁量所定之刑期，
    不得較重於前定之執行刑加計後裁判宣告之刑之總和（最高
    法院103年度台抗字第707號、第674號裁定意旨參照）。另
    數罪併罰之定應執行之刑，係出於刑罰經濟與責罰相當之考
    量，並非予以犯罪行為人或受刑人不當之利益，為一種特別
    的量刑過程，相較於刑法第57條所定科刑時應審酌之事項係
    對一般犯罪行為之裁量，定應執行刑之宣告，乃對犯罪行為
    人本身及所犯各罪之總檢視，除應考量行為人所犯數罪反應
    出之人格特性，並應權衡審酌行為人之責任與整體刑法目的
    及相關刑事政策，在量刑權之法律拘束性原則下，依刑法第
    51條第5款之規定，採限制加重原則，以宣告各刑中之最長
    期為下限，各刑合併之刑期為上限，但最長不得逾30年，資
    為量刑自由裁量權之外部界限，並應受法秩序理念規範之比
    例原則、平等原則、責罰相當原則、重複評價禁止原則等自
    由裁量權之內部抽像價值要求界限之支配，使以輕重得宜，
    罰當其責，俾符合法律授與裁量權之目的，以區別數罪併罰
    與單純數罪之不同，兼顧刑罰衡平原則。個案之裁量判斷，
    除非有全然喪失權衡意義或其裁量行使顯然有違比例、平等
    諸原則之裁量權濫用之情形，即不得任意指其為違法（最高
    法院100年度台抗字第314號裁定意旨參照）。
四、經查：
(一)受刑人因犯如附表所示之罪，經如附表所示法院各判處如附
    表所示之刑，均經分別確定在案，有原審法院109年度簡字
    第4755號刑事簡易判決、109年度簡字第5974號刑事簡易判
    決及本院被告前案紀錄表等在卷可按。原審依檢察官所為聲
    請，就受刑人所犯如附表所示之罪，以各該罪之宣告刑為基
    礎，依刑法第51條第5款限制加重原則規定之外部性界限（
    即以最長期宣告刑有期徒刑3月為下限，以宣告刑總和有期
    徒刑8月為上限），並參酌如附表編號2至4所示之罪曾經原
    審法院以109年度簡字第5974號判決應執行有期徒刑4月確定
    【是此時裁量所定刑期，不得較重於前定執行刑（有期徒刑
    4月）加計其餘裁判之宣告刑（有期徒刑3月）總和有期徒刑
    7月】，且審酌受刑人犯罪次數、情節、所犯數罪整體之非
    難評價等情，而裁定受刑人犯如附表所示各罪所處之刑，應
    執行有期徒刑5月，如易科罰金，以1,000元折算1日，其裁
    量權之行使，並未悖於法律秩序之理念，符合法規範之目的
    ，亦無違反內部性界限或不利益變更禁止原則，且無明顯過
    重而違背比例原則或公平正義之情形，核屬法院裁量職權之
    適法行使，自無違法或不當。
(二)抗告意旨雖主張桃園地檢署對於第三案未調查云云，惟該案
    調查程序是否違法或所認定犯罪事實是否錯誤，均非屬本件
    定應執行刑案件所得審酌事項，受刑人應另循管道尋求救濟
    ，是受刑人以此為由提起抗告，為無理由，應予駁回。
據上論斷，應依刑事訴訟法第412條，裁定如主文。
中　　華　　民　　國　　110 　年　　10　　月　　13　　日
                  刑事第十八庭  審判長法　官  何俏美
                                      法　官  葉乃瑋
                                      法　官  黃紹紘
以上正本證明與原本無異。
不得再抗告。
                                      書記官  顏淑華
中　　華　　民　　國　　110 　年　　10　　月　　13　　日

附表
編    號  1 2 3 罪    名  毒品危害防制條例 （施用第二級毒品罪） 毒品危害防制條例 （施用第二級毒品罪） 毒品危害防制條例 （施用第二級毒品罪） 宣 告 刑  有期徒刑3月 有期徒刑2月 有期徒刑1月 犯罪日期  民國109年4月3日 107年10月20日 107年12月19日 偵查機關年度案號  臺灣新北地方檢察署109年度毒偵字第2309號 臺灣新北地方檢察署109年度撤緩毒偵字第236號等 臺灣新北地方檢察署109年度撤緩毒偵字第236號等 最後事實審 法院 臺灣新北地方法院 臺灣新北地方法院 臺灣新北地方法院  案號 109年度簡字第4755號 109年度簡字第5974號 109年度簡字第5974號  判決日期 109年9月14日 109年10月5日 109年10月5日 確定判決 法院 臺灣新北地方法院 臺灣新北地方法院 臺灣新北地方法院  案號 109年度簡字第4755號 109年度簡字第5974號 109年度簡字第5974號  確定日期 109年10月27日 109年12月11日 109年12月11日 是否為得易科罰金之案件  是 是 是 是否為得易服社會勞動之案件  是 是 是 備    註  臺灣新北地方檢察署109年度執字第14536號 臺灣新北地方檢察署110年度執字第1412號 臺灣新北地方檢察署110年度執字第1412號    編號2至4業經臺灣新北地方法院以109年度簡字第5974號判決應執行有期徒刑4月確定  

編    號  4 罪    名  毒品危害防制條例 （施用第二級毒品罪） 宣 告 刑  有期徒刑2月 犯罪日期  108年1月16日 偵查機關年度案號  臺灣新北地方檢察署109年度撤緩毒偵字第236號等 最後事實審 法院 臺灣新北地方法院  案號 109年度簡字第5974號  判決日期 109年10月5日 確定判決 法院 臺灣新北地方法院  案號 109年度簡字第5974號  確定日期 109年12月11日 是否為得易科罰金之案件  是 是否為得易服社會勞動之案件  是 備    註  臺灣新北地方檢察署110年度執字第1412號   編號2至4業經臺灣新北地方法院以109年度簡字第5974號判決應執行有期徒刑4月確定